【裁判字號】    99,審小上,73
【裁判日期】    990429
【裁判案由】    損害賠償
【裁判全文】
臺灣臺北地方法院民事裁定            99年度審小上字第73號
    上  訴  人  乙○○
    被 上 訴人  憲兵學校
    法定代理人  甲○○
上列當事人間損害賠償事件，上訴人對於中華民國99年3月9日本
院臺北簡易庭98年度北小字第2912號第一審小額民事判決，提起
上訴，本院裁定如下：
    主  文
上訴駁回。
第二審訴訟費用新台幣壹仟伍佰元由上訴人負擔。
    理  由
一、按對於小額程序之第一審裁判之上訴，非以其違背法令為理
    由，不得為之；又提起上訴，上訴狀內應記載上訴理由，表
    明原判決所違背之法令及其具體內容，暨依訴訟資料合於該
    違背法令之具體事實，民事訴訟法第436條之24第2項、第43
    6條之25分別定有明文。而所謂違背法令，依同法第436條之
    32第2項準用第468條、及第469條第1 款至第5款規定，即依
    同法第468條規定，判決不適用法規或適用不當者或依第469
    條規定，判決有該條所列第1款至第5款情形之一者，為當然
    違背法令。是當事人提起上訴，如以同法第469條所列第1至
    5 款為理由時，其上訴狀或理由書應表明該判決有合於各該
    條款規定情形之具體內容，及係依何訴訟資料合於該違背法
    令之具體事實。如依同法第468 條規定，以原判決有不適用
    法規或適用法規不當為理由時，其上訴狀或理由書應表明該
    判決所違背之法令條項，或有關判例、解釋字號，或成文法
    以外之習慣或法理等及其具體內容，暨係依何訴訟資料合於
    該違背法令之具體事實。至法院認定事實錯誤，或就當事人
    提出之事實或證據疏於調查或漏未斟酌，僅生調查證據是否
    妥適或不備理由之問題，均與上開所列違背法令情形有間。
二、本件上訴意旨略以：臺灣高等法院民事庭84年度重上字第17
    8 號土地所有權移轉登記事件，將教職員詳歷表、彰化銀行
    資料卡及律師公會會員資料卡（下稱參對筆跡資料），連同
    系爭之協議書（下稱待鑑筆跡資料），送請被上訴人進行筆
    跡鑑定，但上開參對筆跡資料既非上訴人所親書，自與待鑑
    筆跡資料不同，被上訴人竟鑑定兩者筆跡之「慣性及特徵相
    同」，而此明顯之瑕疵，乃肇因於被上訴人鑑定能力不足及
    器材不佳所致，難謂被上訴人無過失可言。原審就此部分未
    詳予調查，逕為上訴人敗訴判決，顯有判決未憑證據之違背
    法令。再者，上開律師公會會員資料卡係證人謝年珠所填載
    ，業據其證述在案，原審卻未說明不採信之理由，亦有判決
    不備理由之違背法令。上訴人為此要求原審再將上開參對筆
    跡資料送請法務部調查局鑑定，原審未詳予調查，顯有判決
    不備理由及認定事實不憑證據之違背法令等語。經核其上訴
    理由狀所載內容，係就原審取捨證據、認定事實之職權行使
    ，指摘其為不當，而未具體說明其有何不適用法規或適用法
    規不當之情形，並揭示該法規之條項或其內容，及合於民事
    訴訟法第469 條所列各款之事實，自難認其對原審判決之如
    何違背法令已有具體之指摘。至上訴人另指摘原審判決不備
    理由部分，因民事訴訟法第436條之32第2項規定於小額事件
    之上訴程序並不準用同法第469條第6款規定，故對於小額程
    序第一審裁判，自不得以第一審判決有「判決不備理由」之
    違法情形為上訴理由，故上訴人提起本件上訴為不合法，應
    予駁回。
三、上訴人應負擔之第二審訴訟費用額確定為新台幣1,500元。
四、據上論結，本件上訴為不合法。爰依民事訴訟法第436條之3
    2第1項、第2項、第444條第1 項前段、第436條之19第1項、
    第95條、第78條，裁定如主文。
中    華    民    國    99    年    4     月    29    日
                        民事第六庭審判長法官  朱漢寶
                                        法官  林麗真
                                        法官  傅中樂
以上正本係照原本作成。
本裁定不得抗告。
中    華    民    國    99    年    4     月    29    日
                                      書記官  王文心

司法院資訊處製作；財團法人民間司法改革基金會備份。
